臺灣板橋地方法院刑事判決　　　　　　　　　　　九十三年度訴字第二四二號
　　公　訴　人　臺灣板橋地方法院檢察署檢察官
　　被　　　告　甲○○
　　　　　　　　乙○○
右列被告等因恐嚇取財等案件，經檢察官提起公訴（九十二年度偵字第一九五二五號
），被告於準備程序中就被訴事實為有罪陳述，經本院合議庭裁定由受命法官獨任進
行簡式審判程序，本院判決如左：
    主    文
甲○○共同連續意圖為自己不法之所有，以恐嚇使人將本人之物交付，累犯，處有期
徒刑壹年陸月；扣案三星牌行動電話（序號：000000000000000號）
壹支沒收。
乙○○共同連續意圖為自己不法之所有，以恐嚇使人將本人之物交付，處有期徒刑壹
年肆月；前項扣案三星牌行動電話（序號：000000000000000號）壹
支沒收。
    事    實
一、甲○○前因犯妨害自由罪，經台灣高等法院台中分院判處有期徒刑八月確定，於
    民國九十年七月三十日縮刑執行完畢，猶不知悔改，竟於九十二年初某日，與乙
    ○○、綽號「瘋子」、「竹雞」之姓名年籍不詳成年男子，共同意圖為自己不法
    所有，基於竊盜及詐欺取財之犯意聯絡，由乙○○先於民國（下同）九十二年初
    某日，前往臺北縣三峽鎮安坑里山區內之賽鴿飛行路徑共同搭建陷阱網架，於賽
    鴿期間即自同年四月間起至同年八月十日間止，由乙○○夥同該綽號「瘋子」成
    年男子或夥同該綽號「竹雞」成年男子，不定期前往渠等設置之陷阱網架處查看
    ，見有賽鴿受困於網架時，則將竊取得手之賽鴿取下，並藏置於渠等於該山區隱
    密處所預先置放的鳥籠內，乙○○依被捕賽鴿腳環上所載鴿主聯絡資料及該被捕
    賽鴿參賽成績等訂定不同的贖款，即新臺幣（下同）一千五百元起至十萬元不等
    之金額，對所捕獲之賽鴿給予編號而抄載於字條中，後交予甲○○，甲○○再以
    三星牌行動電話（序號：000000000000000）話機配用不知情之
    男子閻計良所有之門號0000000000號行動電話ＳＩＭ卡撥打電話聯絡
    被捕賽鴿之鴿主，向其等恐嚇稱其所有賽鴿在渠等手中，以乙○○指示之金額勒
    索鴿主，並告知其賽鴿編號，要求鴿主在贖款中加上與編號相同之金額為匯款金
    額尾數，以為辨別所贖賽鴿之用，致被害人等即被捕賽鴿主人唯恐不交付贖金，
    則其所有賽鴿即無法放回，因而心生畏懼，而按其指示將金錢匯款於某不知上情
    之閻姓男子所提供之華南商業銀行新莊分行（帳號：000000000000
    號，戶名：柯正德）、第一商業銀行西三重分行（帳號：0000000000
    0號，戶名：柯正德），渠等二人以上述手法連續竊取賽鴿並連續勒贖鴿主，共
    計三十六次（犯罪時地、被害人、所得金額詳如附表所載），所得贓款朋分花用
    。嗣於九十二年十月二十二日二十二時許，臺北縣政府警察局三峽分局員警持搜
    索票至台北縣三峽鎮○○路二六九號五樓乙○○住處，對該處所及乙○○所有車
    號ＪＶ００六六號自用小客車、ＫＶ五四三號輕型機車實施搜索，在其住處臥室
    扣得遠傳及中華電信行動電話卡各乙張；復於九十二年十月二十三日七時三十五
    分許，前往台中市○區○○街一四九號三０六室甲○○住處搜索，當場查扣上揭
    供犯罪所使用門號0000000000之ＳＩＭ卡乙張（申請人及所有人為閻
    計良）及甲○○所有三星牌行動電話（序號：000000000000000
    ）乙支、閻姓男子所提供之戶名為柯正德之第一商業銀行三重分行帳戶存摺乙本
    及該帳戶之提款卡乙張、華南商業銀行新莊分行帳戶存摺乙本及該帳戶之提款卡
    乙張等物。
二、案經臺北縣政府警察局三峽分局報請臺灣板橋地方法院檢察署檢察官偵查起訴。
    理    由
一、右揭犯罪事實，業據被告甲○○與乙○○於本院審理時坦承不諱，核與附表所示
    被害人於警訊中指述相符，並有附表所示匯款之匯款單據影本、被告犯罪使用之
    門號0000000000之ＳＩＭ卡乙張及三星牌行動電話（序號：0000
    00000000000）乙支、戶名為柯正德之第一商業銀行三重分行帳戶存
    摺乙本及該帳戶之提款卡乙張、華南商業銀行新莊分行帳戶存摺乙本及該帳戶之
    提款卡乙張、0000000000行動電話九十二年四月一日起至同年八月三
    十一日通聯紀錄六張、被告甲○○持前開提款卡提取被害人交付贖款之照片四張
    、被告犯罪通訊監察錄音帶及譯文四份等件在案足憑，本件事證明確，被告二人
    犯行堪以認定。
二、核被告甲○○、乙○○所為，係分別犯刑法第三百二十條第一項之竊盜罪、第三
    百四十六條第一項之恐嚇取財罪。被告甲○○與被告乙○○間，就竊盜罪及恐嚇
    取財罪有事前共謀，行為時又彼此分工實施，事後並將贖金朋分花用，顯有犯意
    聯絡，行為分擔，應以共同正犯論。又被告二人先後多次竊盜及恐嚇取財犯行，
    時間緊密，所犯構成要件各屬相同，顯均係基於概括犯意為之，俱為連續犯，皆
    依刑法第五十六條規定論以一罪，並均加重其刑。而被告二人竊取賽鴿之目的在
    於另向鴿主恐嚇取贖，所犯共同連續竊盜罪與共同連續恐嚇取財罪間，有方法結
    果之牽連犯關係，依刑法第五十五條規定，應從較重之共同連續恐嚇取財罪處斷
    。查被告甲○○有事實欄所示犯罪科刑及執行完畢情形，有台灣高等法院被告全
    國前案紀錄表在卷可按，其前受有期徒刑執行完畢，於五年以內再犯本件最重本
    刑為有期徒刑以上之罪，為累犯，應依刑法第四十七條規定遞加重其刑。爰審酌
    被告二人以所謂擄鴿勒贖方式共犯連續竊盜及恐嚇取財罪之犯罪目的、手段、犯
    罪所獲金額及犯後態度等一切情狀，各量處如主文所示之刑。另查扣案被告甲○
    ○所有三星牌行動電話（序號：000000000000000）乙支，係被
    告甲○○犯本罪所用財物，爰依刑法第三十八條第一項第二款沒收；至扣案之行
    動電話門號0000000000之ＳＩＭ卡乙張、戶名為柯正德之第一商業銀
    行三重分行帳戶存摺乙本及該帳戶提款卡乙張、華南商業銀行新莊分行帳戶存摺
    乙本及該帳戶提款卡乙張等物，雖係供被告二人犯罪所用之物，惟據被告甲○○
    於警訊時所述，上開之物為一閻姓男子所有，並非被告二人所有，依法尚不能併
    予諭知沒收。又警方於被告乙○○住處臥室查扣之遠傳及中華電信行動電話卡各
    乙張，查與本件犯罪無關，亦不能諭知沒收，附此說明。
據上論斷，應依刑事訴訟法第二百九十九條第一項前段，刑法第二十八條、第五十六
條、第三百二十條第一項、第三百四十六條第一項、第五十五條、第三十八條第一項
第二款、第四十七條，罰金罰鍰提高標準條例第一條前段，判決如主文。
本案經檢察官李吉祥到庭執行職務。
中      華      民      國      九十三    年      四      月    十二    日
                                  臺灣板橋地方法院刑事第十二庭
                                          法  官  陳  恒  寬
右正本證明與原本無異。
如不服本判決，應於判決送達後十日內，向本院提出上訴狀。
                  書記官  王  春  森
中      華      民      國      九十三    年      四      月    十二    日
附錄論罪科刑法條
刑法第三百二十條 (普通竊盜罪、竊佔罪)意圖為自己或第三人不法之所有，而竊取
他人之動產者，為竊盜罪，處五年以下有期徒刑、拘役或五百元以下罰金。
意圖為自己或第三人不法之利益，而竊佔他人之不動產者，依前項之規定
處斷。
前二項之未遂犯罰之。
刑法第三百四十六條
意圖為自己或第三人不法之所有，以恐嚇使人將本人或第三人之物交付者，處六月以
上五年以下有期徒刑，得併科一千元以下罰金。
以前項方法得財產上不法之利益，或使第三人得之者，亦同。
前二項之未遂犯罰之。
